臺灣臺東地方法院交通事件裁定　　　　 100年度交聲字第33號
原處分機關　交通部公路總局高雄區監理所臺東監理站
異　議　人　林緯洋
即受處分人
上列異議人即受處分人因違反道路交通管理處罰條例案件，不服
原處分機關交通部公路總局高雄區監理所臺東監理站中華民國10
0年3月2日東監違裁字第裁81-T00000000號裁決（原舉發單號：
第T00000000號），向本院聲明異議，本院裁定如下：
    主  文
異議駁回。
    理  由
一、原處分意旨略以：異議人即受處分人(以下稱異議人)林緯洋
    騎乘車牌號碼XN7-735號重型機車，於民國100年2月26日21
    時50分許，在臺東縣臺東市○○路○段431號前，為警攔檢並
    對其進行呼氣酒精濃度測試，當場測得其呼氣酒精濃度達0.
    40mg/L，已逾規定不得駕駛車輛之濃度標準，依道路交通管
    理處罰條例第35條第1項第1款、第24條（第1項第2款）規定
    ，裁處異議人罰鍰新臺幣(下同)1萬5,000元、吊扣駕駛執照
    12個月，並應參加道路交通安全講習等語。
二、聲明異議意旨略以：伊之住家與工作地往返距離甚遠，舉發
    當日天候不佳且工作後時間已晚，伊之雇主考量天氣寒冷，
    而購買2瓶米酒供員工驅寒飲用，伊僅喝2杯，待身體暖和即
    騎乘前揭機車自工作處返家。嗣於前揭時間、地點經員警攔
    查並實施酒測，伊本希望員警可再給予重測之機會，惟經員
    警告知酒測越多次將因酒精殘留於儀器而導致檢測指數越高
    ，伊因而心生害怕，不敢要求重測，然事後始知當天為警方
    擴大臨檢，伊並非第一位受檢測之人，意指伊依該酒測儀器
    受測所得之酒測值恐已受先前受測者之影響云云。
三、按汽車(依道路交通管理處罰條例第3條第8款規定，包括機
    器腳踏車)駕駛人，駕駛汽車經測試檢定酒精濃度超過規定
    標準者，處1萬5,000以上6萬元以下罰鍰，並當場移置保管
    該汽車及吊扣其駕駛執照1年；因而肇事致人受傷者，並吊
    扣其駕駛執照2年。道路交通管理處罰條例第35條第1項第1
    款定有明文；上開法條所謂之「酒精濃度超過規定標準」，
    雖未明文，惟參酌道路交通安全規則第114條第2款之規定：
    「汽車駕駛人飲用酒類或其他類似物後，吐氣所含酒精濃度
    超過每公升每公升0.25毫克或血液中酒精濃度超過百分之0.
    05以上者，不得駕車」，是此項測試值應可作為前開酒精濃
    度之規定標準。又上開違規情形依同條例第24條第1項第2款
    規定，並應接受道路交通安全講習。經查，異議人酒後騎乘
    車牌號碼XN7-735號重型機車在道路上行駛，於前揭時間、
    地點為警欄檢，嗣經測試其呼氣所含酒精濃度結果，達0.40
    mg/l等情，有臺東縣警察局臺東分局東警交字第T00000000
    號舉發違反交通管理事件通知單及該分局100年4月8日信警
    交字第1000002413B號函及所附職務報告、酒測值檢測紀錄
    單各乙份在卷可稽，且亦為異議人所不否認。是本件異議人
    酒後駕車，經測試檢定其酒精濃度超過規定標準之違規事實
    ，甚為明確，自應依上開規定裁罰。
四、異議人雖以前揭情詞置辯，惟按，內政部警政署就警察勤（
    業）務執行程序「取締酒後駕車程序」規定(性質屬作業性
    行政規則)：警察執行酒測前應先告知並確認受測者已飲酒
    結束15分鐘以上或提供礦泉水給受測試者漱口，避免口腔殘
    存酒精。查本件員警於前揭時間、地點對異議人實施呼氣酒
    精濃度檢測前，有於確認異議人飲酒未滿15分鐘後，即提供
    600毫升之礦泉水供異議人漱口及飲用，並於攔檢後之10分
    鐘(即當日21時50分許)後始對其實施酒測，此有該分局100
    年4月8日信警交字第1000002413B號函及所附職務報告、酒
    測稽查確認單各乙份在卷可按。是此等檢測行為已可排除異
    議人因致口腔殘留酒精濃度高於實際呼氣濃度之情形，亦合
    乎前揭內政部警政署之規定，難謂員警未予異議人第2次施
    測之機會，即認其舉發過程有何違法或不當之處。次查，本
    件異議人於前揭時間依序號080509D酒測儀器檢測之案號編
    號為第163號，又同日依該同一酒測儀器於18時59分所檢測
    案號編號第162號之結果為0.00mg/L，此有該分局前揭函文
    所附之酒測值檢測紀錄單2紙在卷可考，是以，在異議人受
    測之該部儀器具前次施測時間已逾近3小時，且前次施測結
    果為0.00mg/L下，異議人前揭施測之結果顯無因該酒測儀器
    受先前受測者酒精殘留影響之可能。是異議人以前揭事由，
    據以主張原處分機關之處罰有誤，尚屬無據。
五、按法院認為聲明異議無理由者，應以裁定駁回之。道路交通
    事件處理辦法第18條定有明文。本件異議人確有駕駛汽車經
    測試檢定酒精濃度超過規定標準之違規事實，詳如前述，原
    處分機關依道路交通管理處罰條例第35條第1項第1款及第24
    條（第1項第2款）之規定，裁處異議人罰鍰1萬5,000元、吊
    扣駕駛執照12個月，並應參加道路交通安全講習，並無不當
    ，本件異議無理由，應予駁回。
據上論斷，應依道路交通事件處理辦法第18條，裁定如主文。
中    華    民    國   100    年    6     月    8     日
                  交通法庭  法  官  楊峻宇
以上正本證明與原本無異。
如不服本裁定，應於裁定送達後5日內向本院提出抗告狀（須附
繕本）。
「切勿逕送上級法院」
                            書記官  黃健豪
中    華    民    國   100    年    6     月    8     日